【裁判字號】    99,交聲,238
【裁判日期】    990430
【裁判案由】    聲明異議
【裁判全文】
臺灣彰化地方法院交通事件裁定         99年度交聲字第238號
原處分機關
即移送機關  交通部公路總局臺中區監理所彰化監理站
異  議  人
即受處分人  甲○○
上列受處分人因違反道路交通管理處罰條例案件，對於交通部公
路總局臺中區監理所彰化監理站民國99年2 月25日所為之處分（
原處分案號：彰監四字第裁64-Ｚ000000000 號違反道路交通管理
事件裁決書）聲明異議，本院裁定如下：
    主  文
異議駁回。
    理  由
一、原處分意旨略以：異議人即受處分人甲○○於民國99年1 月
    20日21時21分許，駕駛車牌號碼0735-XJ 號自小貨車，在彰
    化縣二林鎮○○路（二林高中前），因酒精濃度超過規定標
    準（0.25-0.4），為彰化縣警察局芳苑分局舉發其汽車駕駛
    人「經駕駛人自述飲酒經過15分鐘後，經警實施酒測值達0.
    35毫克，超過標準值0.25毫克」違規，爰依道路交通管理處
    罰條例第35條第1 項第1 款、第24條第1 項第2 款規定，裁
    處「罰鍰新臺幣（下同）19,500元，吊扣駕駛執照12個月，
    施以道安講習」等情。查汽車駕駛人飲用酒類或其他類似物
    後，其吐氣所含酒精濃度超過每公升0.25毫克或血液中酒精
    濃度超過百分之0.05以上者，不得駕車，道路交通安全規則
    第114 條第2 款定有明文，違反者，依道路交通管理處罰條
    例第35條第1 項第1 款及第24條第1 項第2 款規定，處駕駛
    人15,000元以上60,000元以下罰緩，吊扣駕駛執照1 年並施
    以道路交通安全講習，爰依法裁處，於法應無不合等語。
二、聲明異議意旨略以：(一)彰化縣警察局芳苑分局所發公文記載
    之時間與舉發單相同，何以酒測值有0.35與0.51毫克之落差
    ？(二)舉發單之違規時間與酒測單之時間為何落差1 小時？(三)
    現場酒測完並沒有馬上讓異議人簽名，而是整個檢查站撤回
    並將異議人帶回草湖派出所，異議人至派出所後，員警即要
    求異議人簽單，如何證明該酒測單確為異議人之酒測值？員
    警僅向異議人稱單據一直是在他身上，試問異議人可以去搜
    員警嗎？假使異議人不簽就要加上拒簽之罪名，如何讓異議
    人心服口服云云。
三、經查：
（一）本件異議人甲○○於上開時、地，駕駛上開自小貨車為警
      攔停酒測之事實，並不否認，且有原舉發單位即彰化縣警
      察局99年1 月20日彰警交字第I00000000 號舉發違反道路
      交通管理事件通知單、裁決書、送達證書、交通違規陳述
      單及查詢單、異議狀各1 份在卷足憑，先與敘明。
（二）本件受處分人先就彰化縣警察局芳苑99年2 月3 日芳警分
      五字第0990001952號函所載之酒測值與酒測單上記載不同
      云云提出異議，惟此部分業經彰化縣警察局芳苑分局以99
      年3 月22日芳警分五字第0990004923號函文回覆稱，前開
      函文所載酒精含量值0.51毫克係為誤值，正確數值為0.35
      毫克等語，有該函文附卷可稽；受處分人復質疑舉發單與
      酒測單之違規時間為何落差1 小時云云，惟經核彰化縣警
      察局舉發違反道路交通管理事件通知單上所載之違規時間
      為99年1 月20日21時21分，此與酒測檢驗單上之測試日期
      、時間並無不同，是以受處分人就上揭部分提出異議，尚
      屬無據。
（三）次查，本件舉發之違規事實業經舉發員警以攝影機攝錄後
      拷貝於光碟，經本院調取該錄影（音）採證光碟後，其中
      「王裕成二林高中前酒測」檔案，當庭勘驗結果「【以下
      簡要記載光碟顯示時間（時：分：秒）】
   1. 00 ：00：37
      警方告知異議人對其酒測值為0.35毫克。
   2. 00：00：43到00：01：00
      警方告知異議人要開單，異議人請求警方不要開單。
   3. 00：01：01
      警方告知異議人已經酒測，並以手電筒照出異議人所駕駛
      之車號0735-XJ號自小貨車車牌。
   4. 00：02：20
      異議人與他人通話，告知對方被警察酒測要開單，酒測值
      為0.35毫克，且向警察請求不要開單也沒有用等情，有本
      院勘驗筆錄在卷可參，並有彰化縣警察局芳苑分局受理民
      眾交通違規陳訴、申訴、異議案件查詢意見表在卷可參，
      可知受處分人於酒測後經員警告知酒測值為0.35MG/L 時
      候，並未當場向員警提出其未飲酒或是質疑酒測數值，而
      是撥打電話向不詳之人告以上情，堪認該時受處分人亦已
      認知自己有飲酒且呼氣之酒精濃度已經超過標準值無疑。
      參諸前揭酒測單上之日期、時間、酒測單數值，應可認受
      處分人嗣後至草湖派出所所簽之酒測單為執勤員警當場開
      立之酒測單無誤。
（四）另交通警員掣單舉發違反道路交通管理處罰條例所列之違
      規事實，本質上為行政處分，係公務員基於職務上權力，
      依法就特定之具體事件所為具公法上效果之單方行政行為
      ，基於公務員為公法上行為具有公信力之原則，該行政處
      分當可被推定為有效。且本件查無任何證據足資證明執勤
      員警有何捏造事實違法取締之不法情事，而異議人亦未就
      執勤員警之舉發如何有誤，提出相關證據以供本院調查，
      則執勤員警本其維護交通秩序、安全職責所為之舉發，自
      應受到合法、正確之推定，異議人所為之指摘，經核並無
      依據。據此，異議人有於上述時、地有因酒精濃度超過規
      定標準（0.25-0.4）之違規行為，且經合法舉發一事應堪
      認定，本件事證明確，應依法論科。
四、綜上所述，本件異議人既有前揭違規行為，原處分機關依道
    路交通管理處罰條例第35條第1 項、第24條第2 項之規定，
    裁處異議人罰鍰19,500元，吊扣駕駛執照12個月，施以道安
    講習，核無違法或不當之情事，聲明異議意旨僅執前詞，指
    摘原處分，並無理由，應予駁回。
中    華    民    國    99    年    4     月    30    日
                  交通法庭            法  官  吳芙如
以上正本證明與原本無異。
如不服本裁定，應於裁定送達後五日內向本院提出抗告狀( 須附
抗告狀繕本 )。
中    華    民    國    99    年    4     月    30    日
                                      書記官  林明俊

司法院資訊處製作；財團法人民間司法改革基金會備份。
